最高法院刑事判決                              八十八年度台上字第一五二二號
    上訴人  甲○○
右上訴人因公共危險案件，不服台灣高等法院台中分院中華民國八十七年六月二十三
日第二審判決（八十七年度上訴字第一二八一號，起訴案號：台灣彰化地方法院檢察
署八十六年度偵字第九七三一號）提起上訴，本院判決如左：
    主  文
上訴駁回。
    理  由
按刑事訴訟法第三百七十七條規定，上訴於第三審法院，非以判決違背法令為理由，
不得為之，是當事人提起第三審上訴，應以原判決違背法令為理由，係屬法定要件。
如果上訴理由狀並未依據卷內訴訟資料，具體指摘原判決不適用何種法則或如何適用
不當，或所指原判決之違法情事，顯與法律規定得為第三審上訴理由之違法情形不相
適合時，均應認其上訴為違背法律上之程式，予以駁回。本件原判決綜合調查證據之
結果，維持第一審論處上訴人甲○○於國道高速公路路肩超車、車道間蛇行、連續追
撞車輛致生往來之危險罪刑之判決，駁回其在第二審之上訴，已詳敘所憑之證據及認
定之理由，並對上訴人所辯，如何不足採信，及如何認定上訴人行為當時並無心神喪
失或精神耗弱情形，均已依據卷內資料，詳予指駁及說明，從形式上觀察，並無任何
違背法令之處。而汽車行駛高速公路，不得在路肩上行駛或利用路肩超車，並不得蛇
行（高速公路管理規則第九條第一款、第二款規定參照），上訴人在高速公路上行車
應嚴予遵守，以維行車安全，竟違規行駛路肩超車，並於警員發現示意停車受檢後，
加速並於內外車道及戰備跑道間蛇行逃逸，而連續追撞他人車輛，其有致公眾往來之
危險，尤為其所認識，原審因認其有犯罪故意，並無不合。又飲酒後是否陷於精神耗
弱或心神喪失，原為一時之精神狀態，非若精神病患之有持續性，故事後判斷行為人
於行為時是否在酒醉精神耗弱或心神喪失中，無從如對一般精神病患得就其生理﹑精
神等狀況為鑑定，因而法院綜合行為人行為時各種主客觀情形為合理推斷，自非法所
不許。本件原審以上訴人縱有喝酒且超出法定標準值以上，然既知躲避警方攔阻，且
向同車之人表示不能停下來，否則會被開罰單等語，足見其對於外界事物均有所知覺
、理會，認其並無心神喪失或精神耗弱情形，亦無不合。上訴意旨，並未依據卷內資
料，具體指摘原判決如何違背法令，仍執陳詞，以其當時已飲酒至醉，且無使公眾發
生往來危險之故意云云，而為事實之爭辯，並對原審採證認事之職權行使，任意指摘
，難謂已符合首揭法定上訴要件，其上訴違背法律上之程式，應予駁回。
據上論結，應依刑事訴訟法第三百九十五條前段，判決如主文。
中      華      民      國    八十八    年      三      月    二十五    日
                              最高法院刑事第八庭
                                  審判長法官  謝  家  鶴
                                        法官  洪  文  章
                                        法官  花  滿  堂
                                        法官  陳  世  淙
                                        法官  洪  佳  濱
      右正本證明與原本無異
                                              書  記  官
中      華      民      國    八十八    年      四      月      二      日
